臺灣臺東地方法院刑事判決
110年度易字第182號
公  訴  人  臺灣臺東地方檢察署檢察官
被      告  張順程



上列被告因恐嚇取財案件，經檢察官提起公訴（110年度調偵字
第225號），當事人雙方合意且被告認罪，由檢察官聲請改依協
商程序而為判決，本院合議庭裁定由受命法官獨任進行認罪協商
程序，判決如下：    
    主      文
張順程幫助犯恐嚇取財罪，處有期徒刑肆月，如易科罰金，以新
臺幣壹仟元折算壹日。緩刑貳年，並應依如附表所示之內容給付
新臺幣參萬元。　　
    事實及理由
一、本案犯罪事實及證據，除證據部分應補充被告張順程於本院
    行準備程序時之自白與陳述者外，均引用如附件起訴書之記
    載。
二、本案經檢察官與被告於審判外達成協商之合意且被告已認罪
    ，其合意內容為：被告幫助犯刑法第346條第1項之恐嚇取財
    罪，處有期徒刑4月，如易科罰金，以新臺幣（下同）1,000
    元折算1日。緩刑2年，並應依調解程序筆錄（按：即本院11
    1年度附民字第15號之民國111年1月18日調解程序筆錄；見
    本院卷第105至107頁）向告訴人徐國師給付。經查，上開協
    商合意並無刑事訴訟法第455條之4第1項所列情形之一，檢
    察官聲請改依協商程序而為判決，本院爰不經言詞辯論，於
    協商合意範圍內為協商判決，合予敘明。
三、應適用之法條：刑事訴訟法第455條之2第1項、第455條之4
    第2項、第455條之8、第454條第2項，刑法第30條第1項前段
    、第2項、第346條第1項、第41條第1項前段、第74條第1項
    第2款、第2項第3款，刑法施行法第1條之1第1項。
四、本判決除有刑事訴訟法第455條之4第1項第1款、第2款、第4
    款、第6款、第7款所定情形之一，或違反同條第2項規定者
    外，當事人均不得上訴。
五、如有前項得上訴之情形，得自收受判決送達之日起20日內，
    向本院提出上訴書狀（應附繕本），上訴於第二審法院。
本案經檢察官羅佾德提起公訴，檢察官馮興儒到庭執行職務。
中　　華　　民　　國　　111 　年　　1 　　月　　25　　日
                  刑事第一庭    法  官  施伊玶
以上正本證明與原本無異。
本判決不得上訴。但有刑事訴訟法第455條之4第1項第1款、第2
款、第4款、第6款、第7款所定情形，或協商判決違反同條第2項
之規定者，如不服本判決，應於收受送達後20日內向本院提出上
訴書狀，並應敘述具體理由；其未敘述上訴理由者，應於上訴期
間屆滿後20日內向本院補提理由書（均須按他造當事人之人數附
繕本）。「切勿逕送上級法院」。告訴人對於本判決如有不服，
請書具不服之理由狀，請求檢察官上訴，其上訴期間之計算係以
檢察官收受判決正本之日期為準。
　　　　　　　　　              書記官  劉嘉綸
中　　華　　民　　國　　111 　年　　1 　　月　　26　　日

附錄本案論罪科刑法條　　　　
刑法第346條第1項：
意圖為自己或第三人不法之所有，以恐嚇使人將本人或第三人之
物交付者，處六月以上五年以下有期徒刑，得併科三萬元以下罰
金。　
　　
附表： 
給付對象 給付金額 給付內容 徐國師 參萬元 張順程應給付徐國師新臺幣參萬元。給付方式為於民國一一一年二月十八日前匯款至臺中銀行竹南分行帳戶（戶名：徐國師、帳號：000000000000號）。 

附件：
臺灣臺東地方檢察署檢察官起訴書
                                    110年度調偵字第225號
　　被　　　告　張順程　男　42歲（民國00年0月0日生）
　　　　　　　　　　　　住臺東縣○○○鄉○○村○○00號
　　　　　　　　　　　　居臺中市○○區○○街00號
　　　　　　　　　　　　國民身分證統一編號：Z000000000號
上列被告因恐嚇取財案件，已經偵查終結，認應提起公訴，茲將
犯罪事實及證據並所犯法條分敘如下：
　　　　犯罪事實
一、張順程能預見將金融機構帳戶之存摺、金融卡及密碼提供予
    他人，該帳戶極可能成為他人受領對不特定民眾犯罪所得贓
    款之工具，竟仍基於幫助恐嚇取財之不確定故意，於民國10
    9年9至10月間之某日，在臺灣地區不詳地點，將其申辦之合
    作金庫銀行帳號000-0000000000000000號帳戶提供予擄鴿勒
    贖集團使用。嗣該擄鴿勒贖集團成員於取得上開帳戶後，共
    同意圖為自己不法之所有，基於恐嚇取財之犯意聯絡，由該
    集團成員中之某不詳人士攔截徐國師所有於飛行訓練途中之
    1隻賽鴿後，旋即撥打電話予徐國師，並出言恫稱：賽鴿在
    伊這裡，如不依指示匯款，就要將賽鴿處理掉，以此方式加
    害財產之事恐嚇徐國師，致其聽聞後心生畏懼，依該不詳人
    士之指示，於109年10月27日11時47分許，將新臺幣（下同
    ）8,030元轉帳至上開帳戶內，旋即遭提領一空。嗣因徐國
    師報警處理，始為警循線查悉上情。
二、案經徐國師訴由苗栗縣警察局竹南分局報告偵辦。
　　　　證據並所犯法條
一、證據清單及待證事實：
編號 證據名稱 待證事實 1 被告張順程於偵查中之供述 上開帳戶係其申設使用之事實。 2 證人即告訴人徐國師於警詢之指述 其等遭恐嚇，將如前開款項匯入被告上揭帳戶之事實。 3 合作金庫銀行開戶資料、交易明細各1份 被告開設上開帳戶，並將帳戶提供予擄鴿勒贖集團使用之事實。 
二、核被告所為，係犯刑法第30條第1項前段、第346條第1項之
    幫助恐嚇取財罪嫌。被告以幫助犯罪之不確定故意，將上開
    帳戶資料提供予他人使用，係參與犯罪構成要件以外之行為
    ，為幫助犯，請依刑法第30條第2項之規定，按正犯之刑減
    輕之。至報告意旨認被告所為涉犯詐欺罪嫌，然並無證據足
    認被告與上揭犯罪集團有何共同正犯關係，故尚難以刑法詐
    欺罪嫌相繩，惟此若成立犯罪，因與前開起訴之犯罪事實，
    為同一基本社會事實，為起訴效力所及，爰不另為不起訴處
    分，併此敘明。
三、依刑事訴訟法第251條第1項提起公訴。
　　此　致
臺灣臺東地方法院
中　　華　　民　　國　 110　　年　　9 　　月　　10　　日
　　　　　　　　　　　  　檢　察　官　羅佾德
本件正本證明與原本無異
中　　華　　民　　國　 110　　年　　9　　 月　　27　　日
                          書  記  官  陳怡君
附錄本案所犯法條全文
中華民國刑法第30條
（幫助犯及其處罰）
幫助他人實行犯罪行為者，為幫助犯。雖他人不知幫助之情者，
亦同。
幫助犯之處罰，得按正犯之刑減輕之。

中華民國刑法第346條
（恐嚇取財得利罪）
意圖為自己或第三人不法之所有，以恐嚇使人將本人或第三人之
物交付者，處 6 月以上 5 年以下有期徒刑，得併科 1 千元以
下罰金。
以前項方法得財產上不法之利益，或使第三人得之者，亦同。
前二項之未遂犯罰之。